【裁判字號】    90,台上,597
【裁判日期】    900208
【裁判案由】    違反槍砲彈藥刀械管制條例
【裁判全文】
最高法院刑事判決                                  九十年度台上字第五九七號
  上  訴  人  甲○○
右上訴人因違反槍砲彈藥刀械管制條例案件，不服台灣高等法院台南分院中華民國八
十九年十月三十一日第二審判決（八十九年度上訴字第一二八○號，起訴案號：台灣
嘉義地方法院檢察署八十九年度偵字第三二○六號），提起上訴，本院判決如左：
    主  文
上訴駁回。
    理  由
按刑事訴訟法第三百七十七條規定，上訴於第三審法院，非以判決違背法令為理由，
不得為之，是當事人提起第三審上訴，應以原判決違背法令為理由，係屬法定要件。
如果上訴理由狀並未依據卷內訴訟資料，具體指摘原判決不適用何種法則或如何適用
不當，或所指原判決之違法情事，顯與法律規定得為第三審上訴理由之違法情形不相
適合時，均應認其上訴為違背法律上之程式，予以駁回。本件原判決綜合調查證據之
結果，撤銷第一審不當之判決，改判依想像競合犯關係從一重仍論處上訴人甲○○未
經許可，寄藏手槍累犯罪刑，已詳敘所憑之證據及認定之理由，從形式上觀察，並無
違背法令之處。而槍砲彈藥刀械管制條例第十八條第四項前段固規定犯本條例之罪，
於偵查中或審判中自白，並供述全部槍砲、彈藥、刀械之來源及去向，因而查獲或因
而防止重大危害治安事件之發生者，減輕或免除其刑。惟所謂查獲，係指依其自白，
查得槍砲、彈藥、刀械之前手或後手，且有具體之證明者而言。本件上訴人係於被查
獲槍彈後始陳稱該槍彈係已經死亡之吳溪泉所託交保管，是否真實？已屬無從查證，
自與查獲之要件不符，原判決未依上開法條規定減免其刑，並無不合。又刑法第五十
九條之酌量減輕其刑，必須犯罪另有特殊之原因與環境等等，在客觀上足以引起一般
之同情，認為即予宣告法定低度刑期猶嫌過重者，始有其適用。本件上訴人受寄而持
有制式九○手槍一枝、制式子彈五十四顆、改造子彈四顆，數量非微，對於社會治安
危害甚鉅，其犯罪情狀，無可憫恕之處，原審斟酌情狀，未適用上開法條酌量減輕其
刑，並無違法可言。上訴意旨，對於原判決究竟如何違背法令，並未依據卷內資料為
具體之指摘，徒憑己意，對於原審採證認事及用法之職權行使，任意指摘，難謂已符
合首揭法定上訴要件，其上訴違背法律上之程式，應予駁回。
據上論結，應依刑事訴訟法第三百九十五條前段，判決如主文。
中      華      民      國     九十     年      二      月      八      日
                              最高法院刑事第六庭
                                  審判長法官  謝  家  鶴
                                        法官  洪  文  章
                                        法官  花  滿  堂
                                        法官  陳  世  淙
                                        法官  洪  佳  濱
      右正本證明與原本無異
                                              書  記  官
中      華      民      國     九十     年      二      月    二十二    日


司法院資訊處製作；財團法人民間司法改革基金會備份。
